【裁判字號】    97,訴,3386
【裁判日期】    970822
【裁判案由】    毒品危害防制條例
【裁判全文】
臺灣板橋地方法院刑事判決              97年度訴字第3386號
公  訴  人  臺灣板橋地方法院檢察署檢察官
被      告  甲○○
                    （另案於臺灣台北監獄台北分監執行）
上列被告因違反毒品危害防制條例案件，經檢察官提起公訴（97
年度毒偵字第4911號），被告於準備程序中對被訴之事實為有罪
陳述，本院合議庭裁定由受命法官獨任行簡式審判程序，並判決
如下：
    主  文
甲○○施用第一級毒品，累犯，處有期徒刑捌月。扣案注射針筒
壹支沒收。
    事  實
一、甲○○前於民國八十七年間因施用毒品案件，經本院以八十
    七年度毒聲字第二六一號裁定送觀察、勒戒後，認無繼續施
    用毒品之傾向，經臺灣板橋地方法院檢察署檢察官於八十七
    年七月三十一日以八十七年度偵字第八六八一號為不起訴處
    分確定；又於八十八年間因施用毒品案件，經本院以八十八
    年度毒聲字第六三二號裁定送觀察、勒戒後，認無繼續施用
    毒品之傾向，由同署檢察官以八十八年度毒偵字第三三七六
    號為不起訴處分確定。復於九十一年間因施用第二級毒品案
    件，經臺灣桃園地方法院以九十四年度易緝字第三九號判處
    有期徒刑六月確定；又於九十三年間因施用第一級、第二級
    毒品案件，經本院以九十四年度訴字第六三八號判決分別處
    有期徒刑八月、四月確定；另於九十四年間因贓物案件，經
    本院以九十四年度簡字第二八八０號判處有期徒刑六月確定
    ；上揭四案罪刑嗣經臺灣桃園地方法院以九十四年度聲字第
    三五一六九號裁定應執行有期徒刑一年八月確定，於九十五
    年十一月十六日假釋出監，於九十六年二月十八日假釋期滿
    ，以已執行論（於本案構成累犯）。再於九十六年間因施用
    第一級毒品案件，經本院以九十六年度訴字第四三六三號判
    處有期徒刑八月確定，又先後以九十七年度訴字第八六七號
    、九十七年度訴字第八六五號、九十七年度訴字第一五八七
    號判決，分別判處有期徒刑七月，八月、十月；再於九十七
    年間因施用第一級毒品案件，經本院以九十七年訴字第二四
    六六號判處有期徒刑七月。
二、詎甲○○未知悛悔，明知海洛因係毒品危害防制條例所規定
    之第一級毒品，不得非法持有、施用，竟於上開二次觀察、
    勒戒執行完畢釋放後，五年內犯施用第一級毒品罪並經法院
    科刑處罰後，復基於施用第一級毒品海洛因之犯意，於九十
    七年五月二十二日上午八時許（起訴書略載為同日為警查獲
    採尿前二十六小時內某時），在臺北縣林口鄉○○路○段七
    八號之一住處，以將毒品海洛因摻水稀釋置於注射針筒，再
    注射至身體之方式，非法施用第一級毒品海洛因。嗣於九十
    七年五月二十二日上午十一時許在上址住處，為警搜索查獲
    ，並在住處天花板上扣得其所有供施用海洛因犯罪預備使用
    之注射針筒一支。
三、案經臺北縣政府警察局新莊分局報請臺灣板橋地方法院檢察
    署檢察官偵查起訴。
    理  由
一、訊據被告甲○○對於上揭時地施用第一級毒品海洛因之事實
    ，於本院審理中坦承不諱，並有供施用海洛因犯罪預備使用
    之注射針筒一支扣案可資佐證。又被告經警查獲所採集尿液
    經送鑑定，呈海洛因代謝物嗎啡陽性反應，有臺灣檢驗科技
    股份有限公司九十七年六月十一日（檢體編號Ｄ00000
    00號）濫用藥物檢驗報告、姓名代碼對照表各一紙在卷可
    稽。再被告前有事實欄所載之觀察勒戒、施用毒品犯罪科刑
    紀錄，有臺灣高等法院被告前案紀錄表附卷可憑，足認被告
    係觀察、勒戒執行完畢釋放後，五年內犯施用第一級、第二
    級毒品罪並經科刑處罰後，再犯本件施用第一級毒品罪。本
    案事證明確，被告犯行洵堪認定，應依法論科。
二、按海洛因係毒品危害防制條例第二條第二項第一款所明定之
    第一級毒品，不得非法持有、施用。核被告所為，係犯毒品
    危害防制條例第十條第一項之施用第一級毒品海洛因罪。其
    施用第一級毒品海洛因前持有海洛因之低度行為，應為施用
    海洛因之高度行為所吸收，不另論罪。查被告有事實欄所載
    之有期徒刑執行完畢紀錄，有前開臺灣高等法院被告前案紀
    錄表可按，其於有期徒刑之執行完畢後五年內，故意再犯本
    件有期徒刑以上之罪，為累犯，應依刑法第四十七條第一項
    規定加重其刑。爰審酌被告犯罪之動機、目的、手段，施用
    毒品犯罪戕害一己之身心健康所生之危害，尚未對他人造成
    實際損害，及被告國小畢業之智識程度（見警詢筆錄），暨
    其犯後坦承犯行之態度等一切情狀，量處如主文所示之刑，
    以資儆懲。至扣案注射針筒一支，係被告所有之物，業據被
    告於審理中供述在卷，且該注射針筒係供被告施用海洛因犯
    罪預備使用之物，爰依法宣告沒收之。
據上論斷，應依刑事訴訟法第二百七十三條之一第一項、第二百
九十九條第一項前段，毒品危害防制條例第十條第一項，刑法第
十一條前段、第四十七條第一項、第三十八條第一項第二款，判
決如主文。
本案經檢察官鄭潔如到庭執行職務。
中    華    民    國    97    年    8     月    22    日
                  刑事第十六庭  法  官  楊 志 雄
以上正本證明與原本無異。
如不服本判決應於送達後十日內向本院提出上訴狀。
                                書記官  陳 春 銘
中    華    民    國    97    年    8     月    22    日
附錄本案論罪科刑法條全文：
毒品危害防制條例第十條第一項
施用第一級毒品者，處六月以上五年以下有期徒刑。


司法院資訊處製作；財團法人民間司法改革基金會備份。
